臺灣高等法院刑事裁定　　　　　　　　 100年度抗字第1145號
抗　告　人
即受 刑 人　王硯暉
上列抗告人因檢察官聲請定其應執行刑案件，不服臺灣板橋地方
法院，中華民國100 年9 月15日裁定（100 年度聲字第4335號）
，提起抗告，本院裁定如下：
    主  文
抗告駁回。
    理  由
一、原裁定意旨略以：抗告人即受刑人王硯暉因犯偽造有價證券
    等案件，經臺灣板橋地方法院先後判處如原裁定附表所載之
    刑（受刑人所犯如原裁定附表編號2 所示最後事實審判決日
    期欄，應更正為「民國100 年3 月31日」〈聲請書誤載為99
    年3 月31日〉），均已確定在案，有各該判決書、本院被告
    前案紀錄表附卷可稽。茲檢察官聲請定其應執行之刑，原審
    審核認聲請為正當，爰依刑事訴訟法第477 條第1 項、刑法
    第53條、第51條第5 款，定應執行刑為有期徒刑11月。
二、抗告意旨略以：抗告人所犯如原裁定附表編號1 所示之罪所
    處有期徒刑5 月，既已易科罰金執行完畢，何以原審又將上
    開已執畢之毒品危害防制條例案件合併定其應執行刑，則抗
    告人已繳納之罰金是否能取回，爰提起抗告請求撤銷原裁定
    云云。
三、按數罪併罰，有二裁判以上者，依刑法第51條規定，定其應
    執行之刑，為同法第53條所明定。故二裁判以上數罪，縱其
    中一部分已執行完畢，如該數罪尚未全部執行完畢，自仍應
    依刑法第53條之規定，定其應執行之刑。又被告犯應併合處
    罰之數罪，經法院分別判處有期徒刑確定，並以裁定定其數
    罪之應執行刑確定，該數罪是否執行完畢，係以所定之刑是
    否全部執行完畢為斷；如於未裁定前已先執行部分有期徒刑
    之罪，因嗣後合併他罪定應執行刑之結果，檢察官所換發之
    執行指揮書，係執行應執行刑，該前已執行之有期徒刑部分
    ，僅應予扣除，不能認為已執行完畢（最高法院97年度台抗
    字第587 、625 號裁判、93年台非字第298 號裁定、78年度
    第2 次刑事庭會議決議意旨參照）。是以，裁判確定前所犯
    之數罪，依法應併合處罰，有二裁判以上者，並應依法定其
    應執行刑，縱其中一部分刑罰已執行完畢者亦同，合先說明
    。
四、經查：本件抗告人所犯如原裁定附表所示之罪，犯罪時間均
    在原裁定附表編號1 所示之罪判決確定日（即99年9 月30日
    ）之前，合於數罪併罰之要件，自應依刑法第53條規定定其
    應執行刑。雖抗告人所犯如原裁定附表編號1 所示之罪，已
    於99年12月2 日執行易科罰金結案，惟其所犯如原裁定附表
    編號2 所示之罪尚未執行完畢，有本院被告前案紀錄表在卷
    可稽，抗告人既有他罪尚未執行完畢，揆諸上揭說明，自應
    依刑法第53條規定定其應執行之刑，在所定應執行之刑執行
    完結前，上開各罪均不得謂已執行完畢。至已執行之原裁定
    附表編號1 施用第二級毒品罪部分自不能重複執行，惟此係
    檢察官將來指揮執行合併刑期時如何折抵扣除之執行問題，
    尚與本件定應執行之刑之裁定無涉。綜上，原裁定經核並無
    不合，抗告人執上開抗告意旨指摘原裁定不當，應係對相關
    法律規定有所誤解，其抗告為無理由，應予駁回。
據上論斷，應依刑事訴訟法第412條，裁定如主文。
中    華    民    國  100     年    10    月    13    日
                    刑事第十二庭審判長法  官  蔡永昌
                                      法  官  蘇隆惠
                                      法  官  王美玲
以上正本證明與原本無異。
如不服本裁定，應於收受送達後5日內向本院提出抗告狀。
                                      書記官  蔡儒萍
中    華    民    國   100    年    10    月    13    日